臺灣高雄地方法院刑事判決　　　　　 100年度審易字第1206號
公　訴　人　臺灣高雄地方法院檢察署檢察官
被　　　告　林信昌
上列被告因竊盜等案件，經檢察官提起公訴（100 年度偵字第80
79號），被告就被訴事實為有罪陳述，經本院告知簡式審判程序
之旨，並聽取當事人之意見後，裁定依簡式審判程序審理，判決
如下：
    主  文
林信昌犯毀壞門扇侵入住宅竊盜罪，累犯，處有期徒刑壹年貳月
。
    事  實
一、林信昌前於民國97年間因竊盜、施用毒品等案件，先後經本
    院以97年度易字第904 號、97年度審訴字第3781、4359號分
    別判處有期徒刑10月、8 月、8 月確定，上開三罪並經本院
    以97年度審聲字第4332號裁定應執行有期徒刑2 年確定，於
    99年3 月26日縮短刑期假釋出監並付保護管束，於99年5 月
    15日保護管束期滿，假釋未經撤銷執行完畢。詎其猶不知悔
    改，因經濟狀況不佳，缺錢花用，於100 年1 月29日下午2
    時10分許，騎乘其所有之車號960-EVL 號普通重型機車，行
    經吳語蓉位於高雄市○鎮區○○街住處前（住址詳卷），見
    屋內無人，竟意圖為自己不法所有，基於竊盜之犯意，以不
    詳方式破壞上開住宅大門門鎖後（毀損部分未據告訴），自
    行推門入內而無故侵入該住宅，並在2 樓房間內徒手竊取吳
    語蓉所有之華碩牌筆記型電腦1 台（價值約新臺幣【下同】
    20,000元），得手後旋即逃離現場，將該竊得之筆記型電腦
    以2,000 元之代價變賣予真實姓名、年籍不詳，綽號「阿林
    仔」之男子，並將得款花費用罄。嗣因吳語蓉發覺遭竊報警
    處理，經警方調閱監視器畫面，始循線查悉上情。
二、案經吳語蓉訴由高雄市政府警察局前鎮分局移送臺灣高雄地
    方法院檢察署檢察官偵查起訴。
    理  由
一、本件被告林信昌所犯係死刑、無期徒刑、最輕本刑為三年以
    上有期徒刑以外之罪，其於準備程序中就被訴事實為有罪之
    陳述，經法官告知簡式審判程序之旨，並聽取公訴人及被告
    之意見後，裁定由進行簡式審判程序，合先敘明。
二、上揭犯罪事實業據被告坦承不諱，核與證人即告訴人吳語蓉
    於警詢時及偵查中之證述相符（見偵卷第6 至7 、38頁），
    並有現場蒐證照片6 張、監視器畫面翻拍照片4 張、高雄市
    政府警察局前鎮分局瑞隆派出所受理刑事案件報案三聯單1
    份在卷可稽（見偵卷第8 、10、21頁），足認被告之任意性
    自白與事實相符，得為認定犯罪之依據。從而，本件事證明
    確，被告上開犯行堪以認定，應依法論科。
三、按刑法第321 條第1 項業於100 年1 月26日修正公布，並於
    同年月28日生效施行。修正後刑法第321 條第1 項第1 款規
    定：「犯竊盜罪而有下列情形之一者，處6 月以上、5 年以
    下有期徒刑，得併科新臺幣10萬元以下罰金：一、侵入住宅
    或有人居住之建築物、船艦或隱匿其內而犯之者。」，刪除
    原第1 款「於夜間」之要件，本件被告於100 年1 月29日下
    午2 時10分許之日間，侵入告訴人吳語蓉之住宅內行竊，自
    該當修正後刑法第321 條第1 項第1 款之加重要件。是核被
    告所為，係犯刑法第321 條第1 項第1 款、第2 款之毀壞門
    扇侵入住宅竊盜罪。又刑法第321 條第1 項所列各款為竊盜
    之加重條件，如犯竊盜罪兼具數款加重情形時，因竊盜行為
    祇有一個，仍祇成立一罪，不能認為法律競合或犯罪競合，
    但判決主文應將各種加重情形順序揭明，理由並應引用各款
    ，俾相適應，最高法院69年台上字第3945號判例意旨參照，
    是被告所為各次竊盜犯行，雖兼具2 款以上加重條件，仍應
    僅成立一罪。次按刑法第321 條第1 項第1 款之侵入住宅、
    建築物竊盜罪，係刑法第306 條無故侵入住宅罪與普通竊盜
    罪之結合犯，上開無故侵入住宅係犯普通竊盜罪之加重情形
    ，已結合於所犯加重竊盜之罪質中，自不能於論以加重竊盜
    罪外，更行論以無故侵入住宅罪，最高法院25年上字第492
    號判例、92年度台非字第6 號判決意旨可資參照。揆諸前揭
    說明，被告前開侵入他人住宅之行為，不另論罪。起訴意旨
    認被告另涉犯刑法第306 條之侵入住宅罪，且與其所犯加重
    竊盜罪部分為想像競合犯，應從一重處斷，容有誤會，併此
    敘明。又被告有如事實欄所載，受有期徒刑執行完畢之事實
    ，有臺灣高等法院被告前案紀錄表在卷可參，其受徒刑之執
    行完畢，5 年內故意再犯本件有期徒刑以上之罪，為累犯，
    應依刑法第47條第1 項規定加重其刑。爰審酌被告前有施用
    毒品、竊盜及攜帶兇器毀壞門扇之加重竊盜前科，經法院判
    處罪刑確定並已執行完畢，素行不佳，有上開臺灣高等法院
    被告前案紀錄表可參，其為68年間出生，有其年籍資料在卷
    可查，案發時年僅31歲，正值青壯，竟不思以正當途逕賺取
    生活所需，任意竊取他人物品，侵害他人財產法益，價值觀
    念偏差，造成告訴人受有損害，顯無警惕、悔改之意，且其
    以侵入住宅之方式行竊，所為破壞居家安寧、危害治安甚鉅
    ，犯罪情節非輕，實有不該，惟念及被告犯罪後尚能坦承犯
    行，並考量其所竊取財物價值約20,000元、變賣所得利益非
    鉅、犯罪動機、目的、手段、所生危害，及其自稱國小肄業
    、家庭經濟狀況勉持、現在漁港工作、月薪25,000元、尚有
    一名幼子須撫養等一切情狀（見本院卷第38頁、偵卷第4 頁
    調查筆錄受詢問人欄），量處如主文所示之刑，以示儆懲。
據上論斷，應依刑事訴訟法第299 條第1 項前段、第273 條之1
第1 項，刑法第321 條第1 項第1 款、第2 款、第47條第1 項，
判決如主文。
本案經檢察官王兆琳到庭執行職務。
中    華    民    國    100   年    6     月    2     日
                      刑事第十庭      法  官  周佳佩
以上正本證明與原本無異。
如不服本判決應於收受判決後10日內向本院提出上訴書狀，並應
敘述具體理由。其未敘述上訴理由者，應於上訴期間屆滿後20日
內向本院補提理由書（均須按他造當事人之人數附繕本) 「切勿
逕送上級法院」。
中    華    民    國    100   年    6     月    2     日
                                      書記官  李承悌
附錄本案論罪科刑法條：
刑法第321 條第1 項
犯竊盜罪而有左列情形之一者，處6 月以上、5 年以下有期徒刑
，得併科新臺幣10萬元以下罰金：
一、侵入住宅或有人居住之建築物、船艦或隱匿其內而犯之者。
二、毀越門扇、牆垣或其他安全設備而犯之者。
三、攜帶兇器而犯之者。
四、結夥三人以上而犯之者。
五、乘火災、水災或其他災害之際而犯之者。
六、在車站、埠頭、航空站或其他供水、陸、空公眾運輸之舟、
    車、航空機內而犯之者。